臺灣臺南地方法院刑事判決　　　　　　　 94年度訴字第928號
公　訴　人　臺灣臺南地方法院檢察署檢察官
被　　　告　乙○○
上列被告因違反毒品危害防制條例案件，經檢察官提起公訴（九
十四年度營毒偵字第二四五號），被告就犯罪事實為有罪之陳述
，經本院裁定進行簡式審判程序後，判決如下：
     主     文
乙○○施用第一級毒品，累犯，處有期徒刑拾壹月。
    事      實
一、乙○○前因犯竊盜及違反肅清煙毒條例等犯行經法院判刑後
    ，經臺灣高等法院臺南分院以八十二年度聲字第三六六號裁
    定應執行有期徒刑四年五月，入獄服刑後於民國八十三年十
    二月八日縮短刑期假釋出獄；於假釋期間又再違反肅清煙毒
    條例犯行，經本院以八十四年度訴字第一七○八號判處有期
    徒刑三年九月，前開假釋亦經撤銷，入獄執行前殘刑及本次
    經法院所判之有期徒刑後，於八十八年九月十四縮短刑期假
    釋出獄，並於九十一年四月七日縮短刑期期滿未撤銷假釋，
    視為執行完畢。又再犯侵占犯行，經本院以九十二年度易字
    第七二○號判決判處有期徒刑八月，入獄服刑後於九十三年
    八月十八日縮刑期滿執行完畢。另於九十二年間因施用毒品
    犯行，經本院以九十二年度毒聲字第一○八八號裁定送觀察
    、勒戒，經送觀察、勒戒執行後，因有繼續施用毒品傾向，
    復經本院以九十二年度毒聲字第一二五六號裁定送強制戒治
    ，經接續執行強制戒治處分後，再經本院以九十二年度毒聲
    字第二○八○號裁定停止戒治付保護管束，而於九十二年十
    二月十九日停止戒治釋放出所，並於九十三年七月十三日強
    制戒治期滿而執行完畢。詎其仍不知悔改及未戒除毒癮，於
    前開強制戒治執行完畢釋放後五年內，復基於施用第一級毒
    品海洛因之犯意，於九十四年四月二十四日晚上八時許，在
    臺南縣新營市○○路四二○巷四十一號四樓之三之住處房間
    內，先將第一級毒品海洛因加水後以針筒吸入，再將毒品注
    射入身體之方式，施用第一級毒品海洛因一次。嗣於九十四
    年四月二十五日上午九時許，在臺南縣新營市○○街一○○
    號翁財記超商前，為警發現其形跡可疑並上前盤查後，經其
    同意採尿送驗，結果呈嗎啡陽性反應，始查得上情。
二、案經臺南縣警察局新營分局報請臺灣臺南地方法院檢察署檢
    察官偵查起訴。
    理      由
一、本件被告乙○○所犯為死刑、無期徒刑或最輕本刑為三年以
    上有期徒刑以外之罪，其於準備程序中就被訴事實為有罪之
    陳述，經法官告知簡式審判程序之旨，並聽取公訴人之意見
    後，爰依刑事訴訟法第二百七十三條之一第一項規定，裁定
    由受命法官獨任進行簡式審判程序，合先敘明。
二、上揭犯罪事實，業據被告乙○○於本院審理時坦承不諱，且
    被告經警於九十四年四月二十五日上午十一時許採其尿液（
    尿液檢體編號為Ｖ○六○號），送長榮大學毒物研究中心以
    酵素免疫分析法ＥＩＡ篩檢及氣相層析質譜儀ＧＣ／ＭＳ檢
    驗結果，呈嗎啡陽性反應，有臺南縣警察局新營分局中山路
    派出所採取尿液編號對照表、臺南縣警察局新營分局中山路
    派出所採取尿液名冊及長榮大學毒物研究中心濫用藥物檢驗
    報告各一紙附卷可稽。按海洛因係由嗎啡經化學合成而製得
    ，經注射進入人體後，因代謝而分解又生成嗎啡，因此施打
    海洛因後，由尿液檢驗結果仍為嗎啡反應，是以，被告自白
    施打海洛因，而採尿化驗之結果呈現嗎啡陽性反應，核屬科
    學上合理之現象。是以，被告自承施打海洛因，且其尿液經
    送驗後亦有施用第一級毒品海洛因之尿液反應。綜合上開事
    證互核相符，被告施用第一級毒品海洛因一次之犯行至為明
    確。此外，被告前因施用毒品犯行，經本院以九十二年度毒
    聲字第一○八八號裁定送觀察、勒戒，經送觀察、勒戒執行
    後，因有繼續施用毒品傾向，復經本院以九十二年度毒聲字
    第一二五六號裁定送強制戒治，經接續執行強制戒治處分後
    ，再經本院以九十二年度毒聲字第二○八○號裁定停止戒治
    付保護管束，而於九十二年十二月十九日停止戒治釋放出所
    ，並於九十三年七月十三日強制戒治期滿而執行完畢，被告
    乙○○於強制戒治執行完畢釋放後五年內再犯本案施用毒品
    犯行，應依法追訴審理等情，有臺灣高等法院被告全國前案
    紀錄表及臺灣臺南地方法院檢察署刑案資料查註紀錄表各一
    份附卷可按。綜上所查，被告自白核與事實相符，本件事證
    明確，被告犯行堪以認定。
三、查海洛因為第一級毒品，毒品危害防制條例第二條第二項第
    一款定有明文。故核被告所為，係犯毒品危害防制條例第十
    條第一項之施用第一級毒品罪。其施用前持有第一級毒品之
    低度行為，為施用第一級毒品之高度行為所吸收，不另論罪
    。另被告乙○○前因犯竊盜及違反肅清煙毒條例等犯行經法
    院判刑後，經臺灣高等法院臺南分院以八十二年度聲字第三
    六六號裁定應執行有期徒刑四年五月，入獄服刑後於民國八
    十三年十二月八日縮短刑期假釋出獄；於假釋期間又再違反
    肅清煙毒條例犯行，經本院以八十四年度訴字第一七○八號
    判處有期徒刑三年九月，前開假釋亦經撤銷，入獄執行前殘
    刑及本次經法院所判之有期徒刑後，於八十八年九月十四縮
    短刑期假釋出獄，並於九十一年四月七日縮短刑期期滿未撤
    銷假釋，視為執行完畢。又其再犯侵占犯行，經本院以九十
    二年度易字第七二○號判決判處有期徒刑八月，入獄服刑後
    於九十三年八月十八日縮刑期滿執行完畢等情，有前開臺灣
    臺南地方法院檢察署刑案資料查註紀錄表及臺灣高等法院被
    告全國前案紀錄表在卷可按，其於五年以內再犯本件有期徒
    刑以上之罪，為累犯，應依刑法第四十七條規定，加重其刑
    。爰審酌被告施用毒品之犯行，在性質上乃屬對自我身心健
    康之自戕行為，尚未嚴重破壞社會秩序、侵害他人權益，然
    其前因施用毒品經送強制戒治後，猶不思戒絕革除惡習，再
    為本件犯罪，顯未因前所受之強制戒治處分而記取教訓，及
    其犯罪之動機、目的、手段、所生危害、犯罪後於警詢中否
    認犯行，至本院始坦承犯行及施用毒品自戕身心等一切情狀
    ，量處如主文所示之刑，以資懲戒。末按刑罰法令關於沒收
    之規定，兼採職權沒收主義與義務沒收主義。職權沒收，係
    指法院就屬於被告所有，供犯罪所用、預備用或因犯罪所得
    之物，仍得依職權斟酌是否宣告沒收，例如刑法第三十八條
    第一項第二款、第三款、第三項前段等規定屬之。最高法院
    九十三年臺上字第三二六三、五四一八號判決可資參照。查
    本件未扣案之被告用以施用第一級毒品海洛因之注射針筒一
    支，已為被告丟棄並交由垃圾車清運乙情，業據其供陳在卷
    ，參酌上開注射針筒價值非高，應無人撿拾回收供作他用，
    是該注射針筒既無證據足資證明尚存在，未免將來執行發生
    困難，爰不併予宣告沒收，附此敘明。
據上論斷，應依刑事訴訟法第二百七十三條之一第一項、第二百
九十九條第一項前段，毒品危害防制條例第十條第一項，刑法第
十一條前段、第四十七條，判決如主文。
本案經檢察官甲○○到庭執行職務。
中　　華　　民　　國　　94　　年　 　9　 　月　  28　 日
       　　　　　　　刑事第九庭  法  官  楊  佳  祥
以上正本證明與原本無異。
如不服本判決，應於收受送達後10日內向本院提出上訴書狀（應
附繕本）。
     　　　　　　　　　　　　　　書記官  顏  惠  華
中　　華　　民　　國　　94　　年　 　9　 　月　  28　 日
附錄法條：
毒品危害防制條例第十條：
施用第一級毒品者，處六月以上五年以下有期徒刑。
施用第二級毒品者，處三年以下有期徒刑。
